臺灣基隆地方法院刑事判決　　　　　　　 96年度易字第552號
公　訴　人　臺灣基隆方法院檢察署檢察官
被　　　告　乙○○
上列被告因違反毒品危害防制條例案件，經檢察官提起公訴（96
年度偵字第3174號、第3992號），被告就被訴事實為有罪之陳述
，本院裁定改依簡式審判程序審理後判決如下：
    主  文
乙○○持有第一級毒品，處有期徒刑參月，如易科罰金，以新臺
幣壹仟元折算壹日。扣案之第一級毒品海洛因肆包（總淨重零點
參伍公克）併同難以析離之空包裝袋，均沒收銷燬之。又持有第
二級毒品，處有期徒刑貳月，如易科罰金，以新台幣壹仟元折算
壹日，扣案之第二級毒品安非他命壹包（毛重零點參伍公克）併
同難以析離之空包裝袋，沒收銷燬之。又持有第二級毒品，處有
期徒刑貳月，如易科罰金，以新台幣壹仟元折算壹日，扣案之第
二級毒品MDMA貳顆，均沒收銷燬之。應執行有期徒刑伍月，如易
科罰金，以新台幣壹仟元折算壹日；扣案之第一級毒品海洛因肆
包（總淨重零點參伍公克）併同難以析離之空包裝袋；扣案之第
二級毒品安非他命壹包（毛重零點參伍公克）併同難以析離之空
包裝袋；扣案之第二級毒品MDMA貳顆，均沒收銷燬之。
    事  實
一、乙○○透過電腦9K網路聊天室於民國（下同）96年6月7日凌
    晨2時許，在基隆市○○區○○路8號公園，以新台幣（下同
    ）7000元價格向年籍不詳綽號「小陳」男子購買第一級毒品
    海洛因及第二級毒品安非他命，嗣於同日14時許，在基隆市
    ○○○路257號前，未及施用為警查獲持有第一級毒品海洛
    因4 小包毛重共1公克（淨重零點參伍公克）、第二級毒品
    安非他命1小包毛重0.35公克。乙○○又以上述方法於96年7
    月21 日21時許，在基隆市公車總站（循環站），以1000元
    價格，向年籍不詳綽號「真愛」男子購買第二級毒品MDMA2
    顆，嗣於同日21時30分許，在基隆市○○街19號前，未及施
    用為警查獲持有第二級毒品MDMA2顆（總毛重0.835公克、總
    淨重0.635公克）。
二、案經基隆市警察局第三分局報告、台北市政府警察局內湖分
    局移送臺灣基隆地方法院檢察署檢察官偵查起訴。
    理  由
壹、程序事項：
一、按簡式審判程序、簡易程序及第376 條第1 款、第2 款所列
    之罪之案件外，第一審應行合議審判，刑事訴訟法第284 條
    之1定有明文，本件被告乙○○所犯之罪，核屬同法第376
    第1款之罪，是依上開規定，本件即非屬合議審判案件，合
    先敘明。
二、又被告所犯者非為死刑、無期徒刑、最輕本刑為3 年以上有
    期徒刑之罪或高等法院管轄第一審案件，其於準備程序進行
    中，先就被訴事實為有罪之陳述，經告知其簡式審判程序之
    旨，並聽取公訴人、被告及辯護人之意見後，本院裁定改以
    簡式審判程序進行本案之審理，是本案之證據調查，依刑事
    訴訟法第27 3條之2之規定，即不受同法第159條第1項、第
    161 條之2、第16 1條之3、第163條之1及第164條至第170條
    規定之限制。
貳、實體事項
一、上開事實，業據被告於警詢、偵訊及本院審理時供承屬實，
    且扣案之白色粉末4包（毛重1公克、淨重0.35公克）4包經
    送驗結果，內含有第一級毒品海洛因成分，此有基隆市警察
    局第三分局毒品初步鑑驗報告單、法務部調查局96年7月1日
    調科壹字第09623054080號鑑定書附卷可稽；扣案之安非他
    命1小包（毛重0.35公克），鑑驗結果亦呈安非他命反應，
    此有基隆市警察局第三分局毒品初步鑑驗報告單在卷可稽；
    扣案之MDMA2顆送交通部民用航空局航空醫務中心鑑定，檢
    定出MDMA成分，亦有該中心96年8月6日航藥鑑字第0961071
    號毒品鑑定書1紙在卷可稽。被告兩次被查獲均採尿送檢驗
    ，安非他命類呈陰性反應、鴉片類呈陰性反應、MDMA呈陰性
    反應，此有台灣尖端先進生技醫藥股份有限公司濫用藥物檢
    驗報告2紙附卷可稽。足見被告之自白核與事實相符，可以
    採信。被告尚未施用毒品，而持有第一級及第二級毒品之犯
    行，事證明確，被告之犯行洵堪認定，應依法論科。
二、論罪科刑：
(一)、查海洛因、安非他命、MDMA係政府依據毒品危害防制條例所
　　公告管制之第一級毒品及第二級毒品，被告未經許可，持有
　　扣案之海洛因、安非他命、MDMA，核其所為，係犯毒品危害
    防制條例第11條第1項、第2項之持有第一級毒品海洛因及持
    有第二級毒品安非他命罪、持有第二級毒品MDMA罪。其所犯
    上開3罪，犯意各別，行為互殊，應分論併罰。
(二)、又毒品危害防制條例第11條第4項明定：「持有毒品達一定
    數量者，加重其刑至二分之一，其標準由行政院定之。」，
    行政院據此於93年1月7日訂定發布「轉讓持有毒品加重其刑
    之數量標準」，其中第2條規定：持有第一級毒品淨重達5公
    克以上，持有第二級毒品淨重達10公克以上，加重其刑至二
    分之一。本案被告為警查獲時所持有之第一級毒品海洛因4
    包（總毛重1公克、總淨重0.35公克）；第二級毒品安非他
    命1小包（毛重0.35公克）、MDMA（毛重0.835公克、淨重
    0.635公克），依上開數量標準，核無刑之加重問題，附此
    敘明。
(三)、本院審酌被告雖非法持有第一級毒品海洛因、安非他命、
　　MDMA，係為施用而持有，且數量非鉅，衡其對社會危害之程
　　度，併其犯罪動機、犯罪目的，及其犯後坦承犯行，態度良
    好等一切情狀，分別量處如主文所示之刑，併諭知易科罰金
    之折算標準，併定應執行之刑及易科罰金折算標準。
(四)、扣案之海洛因（淨重0.35公克）4包、安非他命1小包（毛重
    0.35公克）、MDMA2顆屬毒品危害防制條例所明定列管之第
　　一級毒品及第二級毒品，業如前認定，併同難以析離之包裝
  　袋，爰依毒品危害防制條例第18條第1項前段之規定均沒收
    銷燬之。
據上論斷，應依刑事訴訟法第284條之1、第299條第1項前段，毒
品危害防制條例第11條第1項、第2項、第18條第1項前段，刑法
第11條、第41條第1項前段、第51條第5款，判決如主文。
本案經檢察官甲○○到庭執行職務。
中　　華　　民　　國　　96　　年　　10　　月　　18　　日
                  刑事第二庭法  官  陳伯厚
以上正本證明與原本無異。
如不服本判決應於收受本判決後10日內向本院提出上訴書狀，其
未敘述上訴理由者，並得於提起上訴後10日內向本院補提理由書
狀（均須按他造當事人之人數附繕本）「切勿逕送上級法院」。
中　　華　　民　　國　　96　　年　　10　　月　　19　　日
                            書記官  黃士元
附錄論罪法條：
毒品危害防制條例第11條
持有第一級毒品者，處 3 年以下有期徒刑、拘役或新臺幣 5 萬
元以下罰金。
持有第二級毒品者，處 2 年以下有期徒刑、拘役或新臺幣 3 萬
元以下罰金。
持有專供製造或施用第一、二級毒品之器具者，處 1 年以下有期
徒刑、拘役或新臺幣 1 萬元以下罰金。
持有毒品達一定數量者，加重其刑至二分之一，其標準由行政院定
之。
